【裁判字號】    99,易,3285
【裁判日期】    991109
【裁判案由】    竊盜
【裁判全文】
臺灣臺中地方法院刑事判決              99年度易字第3285號
公  訴  人  臺灣臺中地方法院檢察署檢察官
被      告  丁○○
上列被告因竊盜案件，經檢察官提起公訴（九十九年度偵字第一
六七六二號、第二○○三一號、第二○○三二號），本院判決如
下：
    主    文
丁○○竊盜，處有期徒刑貳月，如易科罰金，以新臺幣壹仟元折
算壹日；又竊盜，處有期徒刑貳月，如易科罰金，以新臺幣壹仟
元折算壹日；又竊盜，處有期徒刑貳月，如易科罰金，以新臺幣
壹仟元折算壹日。應執行有期徒刑伍月，如易科罰金，以新臺幣
壹仟元折算壹日。
    犯罪事實
一、丁○○曾犯有竊盜、麻醉藥品管制條例、公共危險、毒品危
    害防制條例等多次犯罪前科（本罪未構成累犯），詎仍不知
    悔悟，乃意圖為自己不法之所有，分別基於竊盜之犯意，先
    後於下列時、地竊取他人財物：（一）九十九年七月十二日
    十六許，騎乘其所有之車牌號碼JRQ－三八八號重型機車前
    往丙○○所有位於臺中市南屯區中和巷三十九之五號房屋，
    見該房屋當時已無人居住，認有機可乘，遂趁該屋大門未關
    之際，自前門進入該屋後（侵入建築物部分，未據合法告訴
    ），徒手將窗戶鋁框拆卸下來，而竊取丙○○所有之鋁窗框
    三只（價值約三千元），得手後尚未離開之際，即為接獲民
    眾報案前來調查之員警當場查獲。（二）於九十九年八月十
    八日七時許，騎乘其所有之車牌號碼JRQ－三八八號重型機
    車前往臺中縣霧峰鄉○○路四九九之一號柏昇工業有限公司
    之廠房，見該廠房已廢棄且無人看守，認有機可乘，遂直接
    進入廠房內（侵入建築物部分，未據合法告訴），以徒手拆
    卸之方式，竊取洪仲柏所有在該廠房一樓之鋁條（三百公分
    長）一支，及在該廠房二樓之輕鋼架五支、鐵條（八十公分
    ）一支得手（起訴書附表竊取財物欄漏繕輕鋼架五支、鐵條
    一支），並將其中之鋁條（三百公分長）一支藏放於該廠房
    後方空屋內之門板後之際，即為接獲民眾報案前來調查之員
    警當場查獲。（三）於九十九年八月十九日十七時三十分許
    ，騎乘其所有之車牌號碼JRQ－三八八號重型機車前往臺中
    縣烏日鄉○○路二○三號誌慶公司之廠房，見該廠房已廢棄
    且無人看守（侵入建築物部分，未據合法告訴），認有機可
    乘，遂徒手扳開鬆落之鐵皮外牆後進入該廠房內，再以徒手
    之方式拆卸電箱，並拔取乙○○所有之電纜線，其中一部分
    已遭拔取並放置於地上，而竊取得手，嗣再爬上木梯接續拉
    取牆上之電纜線因觸動新光保全公司設置於誌慶公司上開廠
    房之警報器，而為於同日十八時五分許前往查看之新光保全
    公司員工陳信宏發現，並報警而當場查獲。
二、案經臺中市警察局第四分局、臺中縣警察局烏日分局及臺中
    縣警察局霧峰分局報告臺灣臺中地方法院檢察署檢察官偵查
    起訴。
    理  由
一、關於証據能力部分：按現行刑事訴訟法為保障被告之反對詰
    問權，排除具有虛偽危險性之傳聞證據，以求實體真實之發
    見，於該法第一百五十九條第一項明定被告以外之人於審判
    外之言詞或書面陳述，除法律有規定者外，不得作為證據。
    又被告以外之人於審判外之陳述，雖不符前四條之規定（即
    刑事訴訟法第一百五十九條之一至一百五十九條之四），而
    經當事人於審判程序同意作為證據，法院審酌該言詞陳述或
    書面陳述作成時之情況，認為適當者，亦得為證據；當事人
    、代理人或辯護人於法院調查證據時，知有第一百五十九條
    第一項不得為證據之情形，而未於言詞辯論終結前聲明異議
    者，視為有前項之同意，刑事訴訟法第一百五十九條之五定
    有明文。本件檢察官及被告並未就卷內證據資料之證據能力
    有所爭執，且迄於言詞辯論終結前，均未主張有刑事訴訟法
    第一百五十九條第一項不得為證據之情形，是應認已同意卷
    內證據均得作為證據，且經本院審酌後，認無不適當之情形
    ，應認本案調查之卷內證據均有證據能力，合先敘明。
二、上揭犯罪事實，業據被告丁○○於本院審理時坦承不諱，核
    與證人即告訴人丙○○、洪仲柏、被害人乙○○於警詢時指
    述遭竊情節；及證人陳信宏於警詢時證述發現被告陳泰榮於
    誌慶公司廢棄廠房內竊取電纜線之情節大致相符，復有臺中
    市警察局第四分局扣押物品目錄表、刑案現場採證照片四幀
    、竊盜案件位置圖、告訴人丙○○所出具之贓物認領保管單
    【犯罪事實（一）部分】；臺中縣警察局霧峰分局扣押筆錄
    、扣押物品目錄表、刑案現場測繪圖、刑案現場採證照片八
    幀、告訴人洪仲柏所出具之贓物認領保管單【犯罪事實（二
    ）部分】；刑案現場測繪圖、現場照片十五幀【犯罪事實（
    三）部分】附卷可稽，被告上開自白，應與事實相符，而堪
    採信。本件事證明確，被告上開三次竊盜犯行，均堪認定，
    應依法論科。
三、核被告丁○○所為，均係犯刑法第三百二十條第一項之竊盜
    罪。被告前後三次犯行，犯意各別，行為互殊，應予分論併
    罰。爰審酌被告曾犯有竊盜、麻醉藥品管制條例、公共危險
    、毒品危害防制條例等多次犯罪前科，此有臺灣高等法院被
    告前案紀錄表一份在卷可憑，足見其素行欠佳，仍不思以正
    當途徑獲取財物，竊取他人之財物，犯罪動機及目的均非良
    善，惟其竊取之手段平和、所竊財物價值非鉅且被害人均已
    領回失竊之財物，並斟酌被告於本院審理時終能坦認犯行，
    犯後態度尚佳等一切情狀，分別從輕量處如主文所示之刑，
    並定其應執行之刑及諭知易科罰金之折算標準，以資懲儆。
據上論斷，應依刑事訴訟法第二百九十九條第一項前段，刑法第
三百二十條第一項、第四十一條第一項前段、第五十一條第五款
，刑法施行法第一條之一第一項、第二項前段，判決如主文。
本案經檢察官甲○○到庭執行職務。
中    華    民    國    99    年    11    月    9    日
                  臺灣臺中地方法院刑事第一庭
                              法  官  許金樹
上為正本係照原本作成
如不服本判決，應於收受送達後10日內向本院提出上訴書狀（應
敘述具體理由並附繕本）。
上訴書狀如未敘述理由，應於上訴期間屆滿後20日內補提理由書
於本院。
                              書記官  王崑煜
中    華    民    國    99    年    11    月    9    日
附錄論罪科刑法條：
中華民國刑法第320條第1項
意圖為自己或第三人不法之所有，而竊取他人之動產者，為竊盜
罪，處5年以下有期徒刑、拘役或5百元以下罰金。

司法院資訊處製作；財團法人民間司法改革基金會備份。
